臺灣新竹地方法院刑事判決
                                    111年度金訴字第408號
公  訴  人  臺灣新竹地方檢察署檢察官
被      告  吳茂榮


上列被告因違反洗錢防制法等案件，經檢察官提起公訴（111年
度偵字第6315號），本院依簡式審判程序判決如下：
    主  文
吳茂榮幫助犯洗錢防制法第十四條第一項之洗錢罪，處有期徒刑
肆月，併科罰金新臺幣貳萬元，罰金如易服勞役，以新臺幣壹仟
元折算壹日。緩刑貳年。 
    事實及理由
一、本件犯罪事實及證據，除犯罪事實欄一、第1至3行應更正「
    吳茂榮明知一般人無故取得他人金融帳戶使用之行徑常與財
    產犯罪之需要密切相關，且取得他人帳戶資料之目的在於方
    便取得贓款及掩飾犯行不易遭人追查，竟基於對提供帳戶予
    他人使用，他人若持以犯罪亦無違反其本意之不確定幫助詐
    欺犯意與幫助掩飾詐欺取財所得去向之洗錢犯意，於民國11
    0年12月27日前某日，在桃園市……」、第11至12行應更正「…
    而於110年12月27日下午1時18分許，臨櫃匯款新臺幣80萬元
    …」外，餘均引用檢察官起訴書之記載（如附件）。
二、論罪科刑
（一）核被告吳茂榮所為，係犯刑法第339條第1項、第30條第1
      項前段之幫助詐欺取財罪、洗錢防制法第14條第1項、刑
      法第30條第1項前段之幫助洗錢罪。又被告係以一行為而
      觸犯上開2罪名，為想像競合犯，應依刑法第55條之規定
      ，從一重論以幫助洗錢罪。
（二）減輕事由：
　　⒈幫助犯：
　　　被告幫助他人洗錢犯行，為幫助犯，應依刑法第30條第2
      項規定，按正犯之刑減輕之。
　  ⒉洗錢防制法第16條第2項之減刑事由：
　　　按洗錢防制法第16條第2項規定：「犯前二條之罪，在偵
      查或審判中自白者，減輕其刑」。查被告就上開幫助洗錢
      之犯行，於本院審理時自白，本院認符合洗錢防制法第16
      條第2項之規定，應依法遞減輕其刑。
（三）爰審酌被告明知近年來國內多有詐欺犯案，均係使用人頭
      帳戶以作為收受不法所得款項之手段，竟仍為幫助他人詐
      欺、幫助掩飾詐欺取財所得去向之洗錢犯行，供詐欺犯取
      得所騙之財物，助長詐欺惡行，對於社會秩序之擾亂不言
      而喻，惟念被告犯後坦承犯行，態度尚可，復考量本件被
      害人遭詐騙之金額，兼衡被告有物流司機之工作，暨其犯
      罪之動機、目的、手段、品行、生活狀況（警詢自陳家庭
      經濟狀況為勉持）、智識程度為五專肄業等一切情狀，量
      處如主文所示之刑，並就罰金部分諭知易服勞役之折算標
      準，以資懲儆。
（四）被告前未曾因故意犯罪受有期徒刑以上刑之宣告，有臺灣
      高等法院被告前案紀錄表1份附卷足稽，其因一時失慮致
      罹刑章，雖迄未賠償被害人所受之損害，然被害人仍得依
      民事程序向被告求償，本院念及其於審理時坦承犯罪，堪
      認頗有悔意，經此偵審程序之教訓後，應能知所警惕，信
      無再犯之虞，因認其所受宣告之刑以暫不執行為適當，爰
      依刑法第74條第1項第1款之規定，併予宣告緩刑2年，以
      勵自新。
據上論斷，應依刑事訴訟法第273條之1第1項、第299條第1項前
段、第310條之2、第454條第2項，判決如主文。
本案經檢察官廖啟村提起公訴，檢察官葉益發到庭執行職務。
中　　華　　民　　國　　111 　年　　9 　　月　　28　　日
                  刑事第七庭  法　官  王子謙
以上正本證明與原本無異。
如不服本判決應於收受本判決後20日內向本院提出上訴書狀，上
訴書狀應敘述具體理由。上訴書狀未敘述上訴理由者，應於上訴
期間屆滿後20日內補提理由書狀於本院（均須按他造當事人之人
數附繕本）「切勿逕送上級法院」。
中　　華　　民　　國　　111 　年　　9 　　月　　28　　日
                              書記官  廖宜君
附錄本案論罪科刑法條全文：
洗錢防制法第14條
有第二條各款所列洗錢行為者，處七年以下有期徒刑，併科新臺
幣五百萬元以下罰金。
前項之未遂犯罰之。
前二項情形，不得科以超過其特定犯罪所定最重本刑之刑。

刑法第339條
意圖為自己或第三人不法之所有，以詐術使人將本人或第三人之
物交付者，處五年以下有期徒刑、拘役或科或併科五十萬元以下
罰金。
以前項方法得財產上不法之利益或使第三人得之者，亦同。
前二項之未遂犯罰之。
（附件）
臺灣新竹地方檢察署檢察官起訴書
                                     111年度偵字第6315號
　　被　　　告　吳茂榮　男　30歲（民國00年00月00日生）
　　　　　　　　　　　　住新竹縣○○市○○里00鄰○○○路
　　　　　　　　　　　　　00號7樓之1
　　　　　　　　　　　　國民身分證統一編號：Z000000000號
上列被告因詐欺等案件，業經偵查終結，認應提起公訴，茲將犯
罪事實及證據並所犯法條分敘如下：
　　　　犯罪事實
一、吳茂榮已認識將金融帳戶交與他人使用，可能幫助掩飾或隱匿
    他人實施詐欺犯罪所得財物之用，竟基於幫助詐欺及洗錢之
    不確定故意，於民國110年12月間某日，在桃園市中壢區某處
    ，將其申辦之永豐商業銀行帳號000-00000000000000號帳戶
    （下稱永豐銀行帳戶）之存摺、金融卡及密碼提供予真實姓
    名、年籍不詳之詐欺集團成員，作為提款及轉帳匯款使用。嗣
    該詐欺集團成員取得上開永豐銀行帳戶後，即共同基於意圖
    為自己不法所有之犯意聯絡，於110年9月3日，透過通訊軟體
    LINE聯繫謝慧玲，佯稱：係元大銀行股票專員，能透過股票
    投資獲利，要匯款至指定帳戶云云，致謝慧玲陷於錯誤，而
    於110年12月27日下午1時49分許，以網路轉帳之方式匯款新
    臺幣80萬元至上開永豐銀行帳戶，旋遭提領一空。嗣謝慧玲
    察覺有異後報警處理，始為警循線查獲。
二、案經謝慧玲訴由苗栗縣警察局竹南分局報告偵辦。
　　　　證據並所犯法條
一、證據清單及待證事實：
編號 證據名稱 待證事實 1 被告吳茂榮於警詢時及偵查中之自白。 證明全部犯罪事實。 2 告訴人謝慧玲於警詢時之指述。 證明全部犯罪事實。 3 永豐商業銀行作業處111年2月24日作心詢字第1110223120號金融資料查詢回覆函附開戶資料、交易明細1份、告訴人提供之臺灣土地銀行匯款申請書影本1紙。 佐證全部犯罪事實。 
　　綜上，足認被告前述自白核與事實相符，其犯嫌堪予認定。
二、所犯法條：
　　核被告吳茂榮所為，係犯刑法第30條第1項前段、刑法第339
    條第1項之幫助詐欺取財及刑法第30條第1項前段、洗錢防制
    法第14條第1項之幫助洗錢等罪嫌。被告以一提供金融帳戶
    之行為，同時涉犯上開2罪名，為想像競合犯，請依刑法第5
    5條規定，從一重之幫助洗錢罪處斷。
三、依刑事訴訟法第251條第1項提起公訴。
　　此　致
臺灣新竹地方法院
中　　華　　民　　國　 111　　年　　 7　　月　　14　　日
                              檢　察　官  廖  啟  村
本件正本證明與原本無異　　　　　　　　　　　　　　　　
中　　華　　民　　國　 111　　年　　 7　　月　　25  　日
                              書  記  官  林  承  賢
附錄本案所犯法條全文：
中華民國刑法第30條
幫助他人實行犯罪行為者，為幫助犯。雖他人不知幫助之情者，
亦同。
幫助犯之處罰，得按正犯之刑減輕之。
中華民國刑法第339條
意圖為自己或第三人不法之所有，以詐術使人將本人或第三人之
物交付者，處 5 年以下有期徒刑、拘役或科或併科 50 萬元以
下罰金。
以前項方法得財產上不法之利益或使第三人得之者，亦同。
前二項之未遂犯罰之。
洗錢防制法第2條
本法所稱洗錢，指下列行為：
一、意圖掩飾或隱匿特定犯罪所得來源，或使他人逃避刑事追訴
    ，而移轉或變更特定犯罪所得。
二、掩飾或隱匿特定犯罪所得之本質、來源、去向、所在、所有
    權、處分權或其他權益者。
三、收受、持有或使用他人之特定犯罪所得。
洗錢防制法第14條
有第二條各款所列洗錢行為者，處 7 年以下有期徒刑，併科新
臺幣 5 百萬元以下罰金。
前項之未遂犯罰之。
前二項情形，不得科以超過其特定犯罪所定最重本刑之刑。